臺灣高雄地方法院刑事判決　　　　　　　94年度易緝字第56號
公　訴　人　臺灣高雄地方法院檢察署檢察官
被　　　告　乙○○　男　45歲.
上列被告因侵占案件，經檢察官提起公訴（87年度偵字第1298 3
號），本院判決如下：
    主  文
乙○○意圖為自己不法之所有，而侵占自己持有他人之物，累犯
，處有期徒刑捌月。
    事  實
一、乙○○曾於民國82年、84年間，2次因竊盜案件，經本院以
    83 年度訴字第986號、84年度易字第888號案件，分別判處
    有期徒刑8月、1年確定，合併定執行刑為1年6月，嗣於84年
    12 月8日縮短刑期假釋交付保護管束出獄，於85年6月10日
    保護管束期滿假釋未經撤銷，視為已執行完畢。仍不知悔改
    ，於87年4月27日，在高雄縣林園鄉○○路○段319號泰安小
    客車租賃有限公司（以下簡稱泰安租車公司，登記負責人為
    丁○○，由丙○○所經營），以每日租金新臺幣（下同）15
    00元，承租車牌號碼ＸＣ－３７８１號自用小客車一輛使用
    ，而持有他人之物。原約定租用一日，詎乙○○取得前開自
    用小客車後，竟自翌日起，即未依約返還該車，亦未繼續給
    付租金，而意圖為自己不法之所有，變易持有之意思為所有
    ，而將該車侵占入己繼續使用，至該車損壞無法使用時，始
    將該車棄置在高雄縣仁武鄉仁慈公園內，嗣於88年2月26日
    ，為警在上址尋獲該車而通知泰安租車公司派人領回。
二、案經丁○○訴請臺灣高雄地方法院檢察署檢察官偵查起訴。
    理  由
一、本件被告所犯為死刑、無期徒刑、最輕本刑為3年以上有期
    徒刑以外之罪，其於準備程序中就被訴事實為有罪之陳述，
    經告知簡式審判程序之旨，並聽取當事人之意見後，本院認
    為適宜獨任進行簡式審判程序，而裁定進行簡式程序審理，
    合先敘明。
二、訊據被告乙○○，對前開犯行坦承不諱，並經告訴人代理人
    丙○○於偵訊及本院訊問時所指訴綦詳，並有汽車租賃約定
    書、存證信函各1紙附卷可稽，被告自白與事實相符，其犯
    罪事證明確，犯行堪予認定。
三、核被告乙○○所為，係犯刑法第335條第1項之侵占罪。另被
    告曾於82、84年間，2次因竊盜案件，經本院以83年度訴字
    第986號、84年度易字第888號案件，分別判處有期徒刑8月
    、1 年確定，合併定執行刑為1年6月，嗣於84年12月8日縮
    短刑期假釋交付保護管束出獄，於85年6月10日保護管束期
    滿假釋未經撤銷，視為已執行完畢，此有臺灣高等法院被告
    全國前案紀錄表附卷可稽，其於執行完畢後，5年內再犯本
    案有期徒刑以上之罪，為累犯，應依刑法第47條規定加重其
    刑。審酌被告侵占使用他人之財產時間不短，且該車損壞而
    無法使用後，又任意將他人財產棄置而不尊重他人財產權，
    且造成被害人損害之程度不輕等，及其他一切情狀，量處如
    主文所示之刑。起訴檢察官雖被告所為另犯刑法第339條第1
    項詐欺取財罪嫌云云，然被告若於租車時即起意將車據為所
    有，而構成刑法詐欺取財罪，則其後占有使用之行為，即係
    刑法上不罰之後行為，而不另構成侵占罪，是起訴檢察官認
    被告所為係犯詐欺及侵占罪嫌云云，顯然矛盾，而有未洽，
    且被告辯稱：係因租車後女友突然死亡，為處理女友後事，
    因而繼續使用該車等語，經查，被告係以真實年籍資料租車
    使用，且租車時依約給付租金，而被告除未依約定時間返還
    該車外，尚查無其他證據足證被告於租車時即有故意不返還
    該車而以詐術取得該車之犯意，故被告詐欺取財之犯行並不
    能證明，則此部分本院原應為無罪之諭知，惟起訴檢察官既
    認此部分與被告本院前開論罪部分間，有方法結果牽連關係
    而為裁判上一罪，故本院爰不另為無罪之諭知，併此敘明。
據上論斷，應依刑事訴訟法第273條之1第1項、299條第1項前段
，刑法335條第1項、第47條，罰金罰鍰提高標準條例第1條前段
，判決如主文。
本案經檢察官甲○○到庭執行職務。
中　　華　　民　　國　　94　　年　　5 　　月　　27　　日
                        鳳山刑事第2庭
                            法  官  邱明弘
右正本證明與原本無異。
如不服本判決，應於判決送達後10日內，向本院提出上訴狀。
                            書記官  陳掌珠
中　　華　　民　　國　　94　　年　　5 　　月　　27　　日
附錄法條：
中華民國刑法第335條
 (普通侵占罪)
意圖為自己或第三人不法之所有，而侵占自己持有他人之物者，
處五年以下有期徒刑、拘役或科或併科一千元以下罰金。
前項之未遂犯罰之。
